【裁判字號】    99,裁,2216
【裁判日期】    990923
【裁判案由】    營業稅
【裁判全文】
最  高  行  政  法  院  裁  定
                                      99年度裁字第2216號
抗  告  人  雅仕天然水晶有限公司
代  表  人  甲○○
上列抗告人因與相對人財政部臺灣省北區國稅局間營業稅事件，
對於中華民國98年11月26日臺北高等行政法院98年度訴字第1885
號裁定提起抗告，本院裁定如下︰
    主  文
抗告駁回。
抗告訴訟費用由抗告人負擔。
    理  由
一、按抗告法院認抗告為不合法或無理由者，應為駁回抗告之裁
    定。次按撤銷訴訟之提起，應於訴願決定書送達後2個月之
    不變期間內為之，行政訴訟法第106條第1項前段定有明文。
二、本件抗告人因營業稅事件，於民國98年7月7日由其受雇人陳
    玟玲代為收受財政部98年7月6日臺財訴字第09800269800號
    訴願決定書，有送達證書附訴願卷可稽。其提起撤銷訴訟期
    間自98年7月8日起，扣除在途期間2日，算至98年9月9日（
    星期三）即已屆滿，抗告人遲至98年9月13日始提起行政訴
    訟，有收文戳可按，已逾上開不變期間，原裁定以抗告人起
    訴不合法，予以駁回，依首開規定，核無違誤。
三、抗告意旨雖謂：抗告人詳查代其收受所有郵件之帝國大道管
    理委員會，在98年7月7日至7月14日之管委會郵件登記簿上
    ，確實僅在98年7月14日始有管委會代其收受信件之登載，
    故抗告人收受本件訴願決定書非98年7月7日，而係98年7月
    14日，是以抗告人於97年9月13日提起撤銷訴訟，尚屬於法
    定不變期間內起訴，原裁定駁回抗告人之訴顯屬不當等語。
四、按「對於法人、機關、非法人之團體之代表人或管理人為送
    達者，應向其事務所、營業所或機關所在地行之。但必要時
    亦得於會晤之處所或其住居所行之。」、「送達於住居所、
    事務所、營業所或機關所在地不獲會晤應受送達者，得將文
    書付與有辨別事理能力之同居人、受雇人或願代為收受而同
    居於同一住宅之主人。」為訴願法第47條第3項準用行政訴
    訟法第71條第2項、第72條第1項定有明文。經查，依訴願卷
    上所附之郵務送達證書所示，其上有合法送達處所（臺北縣
    中和市○○路1180之1號）受雇人陳玟玲之簽名，此即表示
    訴願文書於98年7月7日送達於抗告人時，係經送達人員將該
    送達之文書（訴願決定書），合法交予依法有權接收該郵件
    之接收郵件人員，自生合法送達之效力。且因上開郵務送達
    證書，並無抗告人所稱帝國大道管理委員會之簽章，則抗告
    人所提出該管委會之郵件登記簿上，自未有代為收受信件之
    登載，又該登記簿於98年7月14日雖載有該管委會代「善福
    、蔡錦淑」收受信件，然受信人並非抗告人，且所收受者究
    為何種文件，亦無從自該登載簿得知，故抗告人以該登記簿
    之登載作為其未於98年7月7日，而係於同年月14日收受訴願
    決定書之依據，尚無足取。從而原裁定以其訴願逾期程序不
    合為由而予駁回，於法並無違誤。抗告意旨執以指摘，為無
    理由，應予駁回。
五、據上論結，本件抗告為無理由，依行政訴訟法第104條、民
    事訴訟法第95條、第78條，裁定如主文。
中    華    民    國    99    年    9     月    23    日
                    最高行政法院第七庭
                        審判長法官  藍  獻  林
                              法官  廖  宏  明
                              法官  張  瓊  文
                              法官  姜  素  娥
                              法官  林  文  舟

以  上  正  本  證  明  與  原  本  無  異
中    華    民    國    99    年    9     月    23    日
                              書記官  阮  思  瑩

司法院資訊處製作；財團法人民間司法改革基金會備份。
